【裁判字號】    98,裁,781
【裁判日期】    980326
【裁判案由】    證券交易法
【裁判全文】
最  高  行  政  法  院  裁  定
                                       98年度裁字第781號
再 審原 告  甲○○
            乙○○
            丙○○
共      同
訴訟代理人  葉維惇
再審被告    行政院金融監督管理委員會（承受財政部證券暨期貨管
             理委員會業務）
代  表  人  陳  
上列當事人間證券交易法事件，再審原告對於中華民國96年1月
26日本院96年度判字第145號判決，提起再審之訴，本院裁定如
下：
    主  文
再審之訴駁回。
再審訴訟費用由再審原告負擔。
    理  由
一、按再審原告提起再審之訴，應依行政訴訟法第277條第1項第
    4款表明再審理由，此為必須具備之程式。所謂表明再審理
    由，必須指明確定判決有如何合於法定再審事由之具體情事
    ，始為相當，倘僅泛言有何條款之再審事由，而無具體情事
    者，尚難謂已合法表明再審理由。如未表明再審理由，法院
    無庸命其補正。
二、本件再審原告前因證券交易法事件，循序提起行政訴訟，經
    本院91年度判字第2220號判決駁回，再審原告不服，以本院
    91年度判字第2220號判決有行政訴訟法第273條第2項再審事
    由，提起再審之訴，經本院96年度判字第145號判決（下稱
    原再審判決）駁回再審原告再審之訴，再審原告復對原再審
    判決提起再審之訴，主張本院96年度判字第145號判決有行
    政訴訟法第273條第1項第1款所定事由，對之提起再審之訴
    ，其再審意旨略以：依司法院釋字第177號及第185號解釋，
    司法院依人民聲請所為解釋，對聲請人據以聲請案件亦有效
    力，故雖司法院釋字第586號解釋有「定期失效」之內容，
    然對據以聲請案件亦應認可溯及既往失效，是原再審判決引
    用統一解釋之司法院釋字第188號解釋，認司法院釋字第586
    號解釋係解釋法規「定期失效」，不構成再審事由，乃不當
    限縮行政訴訟法第273條第2項之適用範圍，違反法律保留原
    則及法律明確性原則，顯有適用法規錯誤之再審事由云云。
    經核再審原告上開理由，無非係就已經原再審判決詳為論斷
    而不採之理由，復泛言原再審判決違法，並未具體表明原再
    審判決所適用之法規有何顯然不合於法規規定，或有如何顯
    然違背司法院解釋或本院判例之情事，難謂已合法表明再審
    理由。依首揭規定及說明，本件再審之訴為不合法，應予駁
    回。
三、據上論結，本件再審之訴為不合法。依行政訴訟法第278條
    第1項、第104條、民事訴訟法第95條、第78條、第85條第1
    項前段，裁定如主文。
中    華    民    國    98    年    3     月    26    日
                    最高行政法院第七庭
                        審判長法官  藍  獻  林
                              法官  廖  宏  明
                              法官  張  瓊  文
                              法官  姜  素  娥
                              法官  林  文  舟
以  上  正  本  證  明  與  原  本  無  異
中    華    民    國    98    年    3     月    26    日
                              書記官  阮  思  瑩


司法院資訊處製作；財團法人民間司法改革基金會備份。
